【裁判字號】    95,訴,1766
【裁判日期】    951031
【裁判案由】    毒品危害防制條例
【裁判全文】
臺灣彰化地方法院刑事判決              95年度訴字第1766號
公  訴  人  臺灣彰化地方法院檢察署檢察官
被      告  甲○○
上列被告因違反毒品危害防制條例案件，經檢察官提起公訴（
95年度毒偵字第3358號），本院認有刑事訴訟法第273-1條第1項
之情形，而改依簡式審判程序判決如下：
    主  文
甲○○施用第一級毒品，累犯，處有期徒刑壹年。
        事  實
一、甲○○前於民國（下同）90年間，因竊盜案件，經本院於90
    年8 月4 日，以90年度易字第687 號判決判處有期徒刑8 月
    ，緩刑3 年確定（第一案）；又因違反毒品危害防制條例案
    件，經本院於91年5 月5 日，以91年度訴字第195 號判決判
    處有期徒刑10月確定（第二案）；復因竊盜、偽造文書案件
    ，經本院於91年4 月26日，以91年度易字第260 號判決分別
    判處有期徒刑1 年4 月、3 月，應執行有期徒刑1 年6 月確
    定（第三案），上開第二、三案再經本院以92年度聲字第57
    5 號裁定合併定其應執行之刑為有期徒刑2 年3 月確定，另
    由本院以91年度聲字第1036號裁定撤銷首揭緩刑之宣告確定
    ，嗣經與前揭第一案接續執行，業於94年6 月21日因縮短刑
    期假釋出監付保護管束，甫於94年10月7 日縮短刑期滿未經
    撤銷假釋而視為執行完畢；再因違反毒品危害防制條例案件
    ，經本院於95年7 月12日，以95年度訴字823 號判決判處有
    期徒刑11月確定（現於臺灣彰化監獄執行中）。另因施用毒
    品案件，經本院於90年10月12日，以90年度毒聲字第3795號
    裁定送觀察、勒戒後，認有繼續施用毒品之傾向，再由本院
    於91年2 月6 日以91年度毒聲字第350 號裁定令入戒治處所
    施以強制戒治，業於92年2 月6 日執行完畢釋放。詎其仍不
    知悔改，於前開強制戒治執行完畢釋放後5 年內，復基於施
    用第一級毒品海洛因之犯意，於95年7 月24日上午11時30分
    許止，在彰化縣芳苑鄉王功海埔地空屋內，以將第一級毒品
    海洛因摻水混合後置入針筒內，再持以注射手臂之方式，施
    用第一級毒品海洛因1 次。嗣於95年7 月26日上午11時30分
    許，為警在彰化縣警察局二林分局偵查隊採尿室內，經採集
    其尿液檢體送驗後，始查悉上情。
二、案經彰化縣警察局二林分局報請臺灣彰化地方法院檢察署檢
    察官偵查起訴，本院認有刑事訴訟法第273-1條第1項之情形
    ，而改依簡式審判程序審理。
    理  由
一、按除被告所犯為死刑、無期徒刑、最輕本刑為3 年以上有期
    徒刑之罪或高等法院管轄第一審案件者外，於刑事訴訟法第
    273 條第1 項程序進行中，被告先就被訴事實為有罪之陳述
    時，審判長得告知被告簡式審判程序之旨，並聽取當事人、
    代理人、辯護人及輔佐人之意見後，裁定進行簡式審判程序
    ；除簡式審判程序及簡易程序案件外，第一審應行合議審判
    ，刑事訴訟法第273-1 條第1 項、第284-1 條分別定有明文
    。本件被告甲○○所犯係死刑、無期徒刑、最輕本刑為3 年
    以上有期徒刑或高等法院管轄第一審案件以外之罪，並於本
    院行準備程序時就被訴事實為有罪之陳述，本院合議庭依前
    揭規定，經評議結果，裁定改由受命法官獨任行簡式審判程
    序，先予敘明。
二、上揭事實，業據被告甲○○迭於警詢、偵查、本院行準備程
    序及審理時均坦承不諱，且其於95年7 月26日為警查獲時所
    採取之尿液，經送鑑驗結果，確呈嗎啡陽性反應，此有應受
    尿液檢驗人尿液檢體採集送驗紀錄表及詮昕科技股份有限公
    司95年8 月4 日報告編號00000000號濫用藥物尿液檢驗報告
    各一紙附卷可稽，應認被告之自白確與事實相符，洵堪採信
    。另查，被告曾於90年間，因施用毒品案件，經本院於90年
    10月12日，以90年度毒聲字第3795號裁定送觀察、勒戒後，
    認有繼續施用毒品之傾向，再由本院於91年2 月6 日以91年
    度毒聲字第350 號裁定令入戒治處所施以強制戒治，業於92
    年2 月6 日執行完畢釋放等情，有臺灣高等法院被告全國前
    案紀錄表及臺灣彰化地方法院檢察署刑案資料查註紀錄表各
    一份在卷足憑，被告顯係於受強制戒治執行完畢釋放後，5
    年內再犯毒品危害防制條例第10條第1 項之罪，依同條例第
    23 條 第2 項規定，應依法論科。綜上所述，本件犯罪事證
    明確，被告前開犯行洵堪認定。
三、核被告甲○○所為，係犯毒品危害防制條例第10條第1 項之
    施用第一級毒品罪。被告為施用第一級毒品海洛因而持有第
    一級毒品之低度行為，應為施用之高度行為所吸收，不另論
    罪。又查被告曾於90年間，因竊盜案件，經本院於90年8 月
    4 日，以90年度易字第687 號判決判處有期徒刑8 月，緩刑
    3 年確定（第一案）；又因違反毒品危害防制條例案件，經
    本院於91年5 月5 日，以91年度訴字第195 號判決判處有期
    徒刑10月確定（第二案）；復因竊盜、偽造文書案件，經本
    院於91年4 月26日，以91年度易字第260 號判決分別判處有
    期徒刑1 年4 月、3 月，應執行有期徒刑1 年6 月確定（第
    三案），上開第二、三案再經本院以92年度聲字第575 號裁
    定合併定其應執行之刑為有期徒刑2 年3 月確定，另由本院
    以91年度聲字第1036號裁定撤銷首揭緩刑之宣告確定，嗣經
    與前揭第一案接續執行，業於94年6 月21日因縮短刑期假釋
    出監付保護管束，甫於94年10月7 日縮短刑期滿未經撤銷假
    釋而視為執行完畢等情，有臺灣高等法院被告全國前案紀錄
    表1 件在卷可參，被告於受徒刑執行完畢後，5 年以內故意
    再犯有期徒刑以上之罪，為累犯，應依刑法第47條第1 項之
    規定加重其刑。爰審酌被告前曾有施用毒品犯行，經送觀察
    、勒戒及強制戒治執行完畢釋放後，猶不知悔改，再施用毒
    品不輟，不僅戕害自身健康，更辜負國家將之視為病人，並
    施以長時間之戒治處遇之苦心，惟其對他人權益之侵害仍屬
    有限，於本院行準備程序與審理時均已坦承犯行，暨其犯罪
    動機、目的、手段、施用之次數、期間及其智識程度、生活
    狀況等一切情狀，量處如主文所示之刑。
四、據上論斷，應依刑事訴訟法第273之1條第1項、第299條第1
    項前段，毒品危害防制條例第10條第1項，刑法第11條前段
    、第47條第1項，判決如主文。
本案經檢察官郭玄義到庭執行職務。
中    華    民    國    95    年    10    月    31    日
                  臺灣彰化地方法院刑事第二庭
                                法  官  黃齡玉
以上正本證明與原本無異。
如不服本判決，應於判決送達10日內，向本院提出上訴狀 (須附
繕本 )。
中    華    民    國    95    年    10    月    31    日
                                書記官  施嘉玫
毒品危害防制條例第10條第1項
施用第一級毒品者，處 6 月以上 5 年以下有期徒刑。


司法院資訊處製作；財團法人民間司法改革基金會備份。
